【裁判字號】    99,上訴,1231
【裁判日期】    991110
【裁判案由】    毒品危害防制條例
【裁判全文】
臺灣高等法院臺中分院刑事判決        99年度上訴字第1231號
上  訴  人  臺灣臺中地方法院檢察署檢察官
上  訴  人
即  被  告  丙○○
上  訴  人
即  被  告  乙○○
被      告  戊○○
前列三人共同指定辯護人  本院公設辯護人  賴泰鈞
上列上訴人因被告等毒品危害防制條例案件，不服臺灣臺中地方
法院98年度訴字第4021號中華民國99年5月13日第一審判決（起
訴案號：臺灣臺中地方法院檢察署98年度偵字第21447號、98年
度偵字第27059號），提起上訴，本院判決如下：
    主    文
原判決關於乙○○、戊○○幫助施用第二級毒品暨戊○○定應執
行刑部分均撤銷。
乙○○、戊○○均無罪。
其餘上訴駁回。
    犯罪事實
一、丙○○明知甲基安非他命屬毒品危害防制條例第2條第2項第
    2款所規定之第二級毒品，不得非法持有及販賣，竟基於販
    賣第二級毒品甲基安非他命以營利之各別犯意，先後於下列
    （一）至（十九）所示時間、地點，各以下列方式，販賣第
    二級毒品甲基安非他命予下列之人：
（一）於98年1月24日某時，李雲程前往丙○○位於臺中縣潭子
      鄉○○路○段89巷34弄22號住處（下稱前揭丙○○住處）
      附近巷口，由丙○○販賣交付價值新臺幣（下同）2000
      元之第二級毒品甲基安非他命1包（毛重約0.6公克）予李
      雲程收受，李雲程則當場交付2000元現金予丙○○收受。
（二）於98年4月初某日（起訴書誤載為98年4月7日），徐為杰
      與李臻穎欲共同購買第二級毒品甲基安非他命以供施用，
      由徐為杰以不詳方式與丙○○聯絡後（起訴書誤載徐為杰
      使用0000000000號行動電話門號與丙○○聯絡，惟查該00
      00000000號行動電話非徐為杰所使用，而係張嘉瑋所使用
      ），於當日稍晚，徐為杰與李臻穎即一同前往臺中市○○
      路與松竹路口，由丙○○販賣交付價值500元之第二級毒
      品甲基安非他命1包予徐為杰、李臻穎收受，而徐為杰、
      李臻穎則當場交付500元現金予丙○○收受。
（三）於98年4月中旬某日，徐為杰與李臻穎欲共同購買第二級
      毒品甲基安非他命以供施用，由徐為杰以不詳方式與丙○○聯絡後，於當日稍晚，徐為杰與李臻穎即一同前往前揭
      丙○○住處附近之便利商店，由丙○○販賣交付價值500
      元第二級毒品甲基安非他命1包予徐為杰、李臻穎收受，
      而徐為杰、李臻穎則當場交付500元（起訴書誤載為1000
      元）現金予丙○○收受。
（四）於98年5月27日23時0分許，徐為杰與李臻穎欲共同購買第
      二級毒品甲基安非他命以供施用，由徐為杰以00-0000000
      0號住家電話與丙○○所持用之0000000000號行動電話門
      號（所有人為不知情之賴忠平，下同，茲不贅載）聯絡購
      買第二級毒品甲基安非他命事宜後，於當日稍晚，徐為杰
      與李臻穎即一同前往丙○○上開住處附近之便利商店，由
      丙○○販賣交付價值500元之第二級毒品甲基安非他命1包
      予徐為杰、李臻穎收受，徐為杰、李臻穎則當場交付500
      元（起訴書誤載為1000元）現金予丙○○收受。
（五）戊○○知悉丙○○有對外販賣第二級毒品甲基安非他命，
      又戊○○與林永章為朋友關係，且戊○○亦知悉林永章染
      有施用第二級毒品甲基安非他命之惡習，適林永章向戊○○表示欲購買甲基安非他命以供己施用，卻缺乏管道購買
      ，戊○○竟基於幫助林永章施用第二級毒品甲基安非他命
      之犯意，於98年4月26日7時許，帶同林永章至前揭丙○○
      住處附近，由林永章交付1000元予戊○○，戊○○再自行
      進入丙○○住處屋內代林永章向丙○○購買價值1000元之
      第二級毒品甲基安非他命1包，丙○○收取1000元價金後
      即要求戊○○退出屋外等候，迨戊○○出去後，丙○○即
      進入房間取出第二級毒品甲基安非他命1包置於煙盒內，
      再將該煙盒放置在圍牆上，戊○○見狀，自圍牆外取下煙
      盒，並將該內含甲基安非他命1包之煙盒交予在附近等候
      之林永章，林永章於取得該包甲基安非他命後，即於不詳
      時、地加以施用（戊○○幫助施用第二級毒品犯行部分，
      業經台灣台中地方法院以98年度訴字第3349號判決確定在
      案）。
（六）戊○○與林佳濱為親誼關係，且戊○○知悉林佳濱染有施
      用第二級毒品甲基安非他命之惡習，適林佳濱向戊○○表
      示欲購買甲基安非他命以供己施用，卻缺乏管道購買，戊○○竟基於幫助林佳濱施用第二級毒品甲基安非他命之犯
      意，於98年6月6日22至23時許，帶同林佳濱至前揭丙○○
      住處附近，由戊○○進入丙○○住處內，將林佳濱欲購買
      毒品之500元現金交予丙○○，代林佳濱向丙○○購買價
      值500元之第二級毒品甲基安非他命1包，丙○○即將第二
      級毒品甲基安非他命1包交予戊○○，戊○○再轉交予林
      佳濱，嗣林佳濱即於不詳時間、地點予以施用（戊○○幫
      助施用第二級毒品犯行部分，業經台灣台中地方法院另以
      98年度訴字第3349號判決確定在案）。
（七）林佳濱復向戊○○表示欲購買甲基安非他命以供己施用，
      卻缺乏管道購買，戊○○又基於幫助林佳濱施用第二級毒
      品甲基安非他命之犯意，由戊○○於98年6月15日21時35
      分許，在臺中縣潭子鄉○○路○段190巷57號林佳濱住處
      樓下，先向林佳濱拿取購買毒品之價金2000元現金後，戊○○即前往前揭丙○○住處，將林佳濱所交付之2000元交
      付予丙○○，代林佳濱向丙○○購買價值2000元之第二級
      毒品甲基安非他命，丙○○即將第二級毒品甲基安非他命
      1包交予戊○○，戊○○再返回林佳濱住處樓下，將所代
      購取得之第二級毒品甲基安非他命交付予林佳濱施用（戊○○部分判決無罪理由詳後）。
（八）林佳濱再向戊○○表示欲購買甲基安非他命以供己施用，
      卻缺乏管道購買，戊○○又基於幫助林佳濱施用第二級毒
      品甲基安非他命之犯意，由戊○○先於98年6月28日晚上
      某時，在臺中縣潭子鄉○○路○段152巷90弄10號3樓住處
      ，先向林佳濱拿取購買毒品之價金500元後，戊○○即前
      往前揭丙○○住處，將林佳濱所交付之500元交付予丙○○，代林佳濱向丙○○購買價值500元之第二級毒品甲基
      安非他命，丙○○即將第二級毒品甲基安非他命1包交予
      戊○○，戊○○再返回住處，將所代購取得之第二級毒品
      甲基安非他命交付予林佳濱施用（戊○○判決無罪理由詳
      後）。
（九）於98年5月25日16時11分許，張嘉瑋以所持用之000000000
      0號行動電話門號與丙○○所持用之0000000000號行動電
      話門號（所有人為不知情之乙○○，下同，茲不贅載）聯
      絡購買第二級毒品甲基安非他命事宜後，於當日稍晚，雙
      方即在臺中縣豐原市豐原火車站附近某處巷子內碰面，由
      丙○○販賣交付價值1000元之第二級毒品甲基安非他命1
      包予張嘉瑋收受，而張嘉瑋則當場交付1000元現金予丙○○收受。
（十）於98年5月間某日13至14時許，乙○○前往前揭丙○○住
      處，由丙○○販賣交付價值1000元之第二級毒品甲基安非
      他命1包予乙○○收受，乙○○則當場交付1000元現金予
      丙○○收受。
（十一）於98年5月間另一日（與上列（十）非同一日）13至14
        時許，乙○○又前往前揭丙○○住處，由丙○○販賣交
        付價值1000元之第二級毒品甲基安非他命1包予乙○○
        收受，乙○○則當場交付1000元現金予丙○○收受。
（十二）於98年4月底至5月初間之某日，己○○前往前揭丙○○
        住處，由丙○○販賣交付價值5000元之第二級毒品甲基
        安非他命1包予己○○收受，惟己○○因身無現款，並
        未當場支付價金5000元予丙○○收受；嗣己○○於同年
        5月12日始另將廠牌型號均不詳尺寸約20吋之液晶電視1
        台交付予丙○○收受，抵充作為本次毒品買賣之價金。
（十三）乙○○與己○○為朋友關係，且乙○○知悉己○○染有
        施用第二級毒品甲基安非他命之惡習，因己○○上揭（
        十二）毒品交易之價金遲未交付予丙○○，未敢親自再
        與丙○○聯繫購買毒品供己施用之事宜，己○○即於98
        年5月12日17時34分許、18時13分許，以其所使用之000
        0000000號行動電話門號與乙○○所使用之0000000000
        號行動電話聯繫，託乙○○代為向丙○○購買第二級毒
        品甲基安非他命，乙○○竟基於幫助己○○施用第二級
        毒品甲基安非他命之犯意，於同日18時28分許、19時2
        分許、20時8分許，由乙○○以其所使用0000000000號
        行動電話門號撥打丙○○所使用0000000000號行動電話
        門號詢問第二級毒品甲基安非他命之價格，復於同日18
        時35分許、18時40分許、20時2分許、20時7分許、20時
        28分許、20時38分許，乙○○亦以其所使用0000000000
        號行動電話門號與己○○所使用之0000000000號行動電
        話門號告知甲基安非他命之價格，並協助己○○將廠牌
        型號均不詳尺寸約20吋之液晶電視1台交付予丙○○收
        受，用以抵充作為前揭（十二）毒品交易之價金，另於
        同日下午10時58分許告知己○○丙○○之聯絡電話，以
        便利己○○自行與丙○○聯絡交易毒品事宜，嗣丙○○
        乃基於販賣第二級毒品甲基安非他命以營利之犯意，於
        同日23時27分以後至98年5月16日間之某時（原審記載
        同日20時38分以後某時，尚有未洽，茲更正指明），與
        己○○約在臺中縣潭子鄉頭家公園內，由丙○○販賣交
        付第二級毒品甲基安非他命1包（重量約半錢）予己○○收受，己○○則當場交付6000元現金予丙○○收受。
（十四）於98年5月30日17時3分許至17時19分許，林建岳以所持
        用之0000000000號行動電話門號與丙○○所持用之0000
        000000號行動電話門號聯絡購買第二級毒品甲基安非他
        命事宜後，於當日稍晚，雙方約在臺中縣潭子鄉僑忠國
        小前碰面，由丙○○販賣交付價值1000元之第二級毒品
        甲基安非他命1包予林建岳收受，而林建岳至98年6月4
        日始將1000元價金全數支付予丙○○收受完訖。
（十五）於98年5月底某日18時許，鄭元雄前往前揭丙○○住處
        ，由丙○○販賣交付價值1000元之第二級毒品甲基安非
        他命1包予鄭元雄收受，鄭元雄則當場交付1000元現金
        予丙○○收受。
（十六）於98年6月5日8時8分許、10時22分許，鄭元雄以所持用
        之0000000000號行動電話門號與丙○○所持用之000000
        0000號行動電話門號聯絡購買第二級毒品甲基安非他命
        事宜後，於當日稍晚，鄭元雄即前往前揭丙○○住處，
        由丙○○販賣交付第二級毒品甲基安非他命1包予鄭元
        雄收受，鄭元雄則當場交付2000元現金予丙○○收受。
（十七）於98年5月28日20時38分許、21時1分許、21時8分許、2
        1時42分許，丁○○以所持用0000000000號行動電話門
        號與丙○○所持用0000000000號行動電話門號聯絡購買
        第二級毒品甲基安非他命事宜後，於當日稍晚，雙方約
        在臺中縣潭子鄉接近臺中市○○路、四平路、豐樂路交
        會處附近之便利商店碰面，由丙○○販賣交付價值500
        元之第二級毒品甲基安非他命1包予丁○○收受，丁○○則當場交付500元現金（起訴書誤載為1000元）予丙○○收受。
（十八）於98年6月4日8時43分許，丁○○以所持用0000000000
        號行動電話門號與丙○○所持用0000000000號行動電話
        門號聯絡購買第二級毒品甲基安非他命事宜後，於當日
        稍晚，丁○○前往前揭丙○○住處，由丙○○販賣交付
        價值1000元之第二級毒品甲基安非他命1包予丁○○收
        受，丁○○則當場交付1000元現金予丙○○收受。
（十九）於98年5月初某日，費雨琴前往前揭丙○○住處，由丙○○販賣價值1000元之第二級毒品甲基安非他命1包予
        費雨琴收受，費雨琴當場先交付現金500元予丙○○收
        受，費雨琴復於之後某日，再將所欠500元現金另行交
        付予丙○○收受完訖。
二、案經臺中縣警察局移請臺灣臺中地方法院檢察署檢察官偵查
    起訴。
    理    由
甲、證據能力之說明：
（一）按被告之自白，非出於強暴、脅迫、利誘、詐欺、疲勞訊
      問、違法羈押或其他不當方法，且與事實相符者，得為證
      據，刑事訴訟法第156條第1項定有明文。亦即被告之自白
      係出於自由意思，且與事實相符者，即有證據能力，反之
      ，若係非法取供者，因其陳述非出於任意性，其所為之陳
      述即無證據能力。次按被告陳述其自白係出於不正之方法
      者，應先於其他事證而為調查，指出證明之方法，刑事訴
      訟法第156條第3項定有明文。查依據警詢筆錄及偵訊筆錄
      之記載，司法警察與檢察官確有於各次訊問時，依法告知
      被告等三項權利後，再就犯罪事實逐一訊問被告，並予被
      告充分之機會說明與解釋，且本院亦查無被告有何處在遭
      強暴、脅迫、利誘、詐欺、疲勞訊問、違法羈押或其他不
      當方法之狀態下而為自白之情事，或有何外部因素足資影
      響被告陳述之意思自由；綜上說明，被告於警詢、偵訊及
      本院所為之自白，均堪認出於自由意志，得採為本件判決
      之基礎。
（二）本案為警針對證人張嘉瑋所使用之0000000000號行動電話
      、被告乙○○所使用之0000000000號行動電話所為之通訊
      監察，係檢察官依據通訊監察法向本院聲請核發98年度聲
      監字第505號、98年度聲監續字第415號、98年度聲監續字
      第484號通訊監察書予以實施監聽在案；又為警針對被告
      丙○○所使用之0000000000、0000000000號行動電話、被
      告戊○○所使用之0000000000號行動電話、被告乙○○所
      使用之0000000000號行動電話所為之通訊監察，則係檢察
      官依據通訊監察法向本院聲請核發98年度聲監字第596號
      、505號予以實施監聽在案；有各該通訊監察書影本附卷
      可憑（見98年度偵字第23061號卷第33至36頁、98偵字第
      16209號卷第210號至211頁影本），核確實符合通訊保障
      及監察法之法定程序，是前揭通訊監察書許可之監察期間
      內，監聽所得並進而轉譯之譯文，符合通訊保障及監察法
      之法定程序，係屬合法取得之證據。又本案被告、辯護人
      、公訴人對於上開通訊監察案件譯文內容之真正並無爭執
      ，對於錄音所譯成文書之真正亦不爭執，且本案通訊監察
      譯文並於本院審理時經合法調查，則此等通訊監察之譯文
      自均具有證據能力。
（三）按檢察官職司追訴犯罪，就審判程序之訴訟構造言，檢察
      官係屬與被告對立之當事人一方，偵查中對被告以外之人
      所為之偵查筆錄，或被告以外之人向檢察官所提之書面陳
      述，性質上均屬傳聞證據。在理論上，如未予被告反對詰
      問、適當辯解之機會，一律准其為證據，似有違當事人進
      行主義之精神，對被告之防禦權亦有所妨礙；然而現階段
      刑事訴訟法規定檢察官代表國家偵查犯罪、實施公訴，必
      須對於被告之犯罪事實負舉證之責，依法其有訊問被告、
      證人及鑑定人之權，證人、鑑定人且須具結，而實務運作
      時，偵查中檢察官向被告以外之人所取得之陳述，原則上
      均能遵守法律規定，不致違法取供，其可信性極高，為兼
      顧理論與實務，乃於修正刑事訴訟法時，增列第159條之1
      第2項，明定被告以外之人於偵查中向檢察官所為陳述，
      除顯有不可信之情況外，得為證據（最高法院95年度台上
      字第1044號判決要旨參照）。復按刑事訴訟法第159條之1
      第2項，明定被告以外之人於偵查中向檢察官所為陳述，
      除顯有不可信之情況者外，得為證據；所謂「不可信之情
      況」，由法院審酌被告以外之人於陳述時之外在環境及情
      況而為判斷；而被告以外之人於偵查時，是否與被告對質
      ，與其陳述時之外在環境並無必然之關聯，自不得以偵查
      中未經被告詰問，逕認該陳述無證據能力；至該等陳述與
      事實是否相符，要屬證據證明力之問題，與證據能力之有
      無，不容混淆（最高法院94年度台上字第7132號、95年度
      台上字第1585號等判決要旨參照）。又證人於檢察官偵查
      中所為之陳述，審酌該陳述作成之客觀條件及環境，認其
      心理狀態健全，並無受到脅迫、利誘或詐欺，自非顯有不
      可信之情形，依刑事訴訟法第159條之1第2項之規定，亦
      得為證據（最高法院95年度台上字第934號判決要旨參照
      ）。職是，被告以外之人前於偵查中已具結而為證述，除
      反對該項供述得具有證據能力之一方，已釋明「顯有不可
      信之情況」之理由外，不宜以該證人未能於審判中接受他
      造之反對詰問為由，即遽指該證人於偵查中之陳述不具證
      據能力。經查，下述經本院列為本案證據之被告以外之人
      於檢察官偵查時所為之證述，依據偵訊過程及筆錄記載，
      可徵上開渠等於檢察官偵查中為陳述時，並無任何遭受外
      力不當干涉之顯不可信之情況，況被告及辯護人於法院審
      理時，亦無具體指陳該等證述作成時，有何外在環境及情
      況足以影響證人證述之任意性及真實性，而有何顯有不可
      信之情況者，再者其中證人林佳濱、證人即同案被告丙○○於原審審理時，亦均依辯護人之聲請，已傳喚到庭作證
      ，並予被告、辯護人詰問、對質之機會，堪認已完足為合
      法調查之證據，其餘證人部分被告、辯護人對於其證詞均
      表示無意見，而未經被告、辯護人聲請調查，要屬反對詰
      問權之放棄，至於證人己○○之部分經法院傳拘無著，而
      無從傳喚，各該證人於偵訊時之證述，均堪認有證據能力
      。
（四）卷附被告丙○○、戊○○、乙○○所分別使用之行動電話
      門號申請查詢資料，屬於各該電信公司從事登錄所轄行動
      電話申請資料之從事業務之人，本於業務上或通常業務過
      程所製作之電磁紀錄文書，再透過查詢列印為紙本，為從
      事業務之人於業務上或通常業務過程所須製作之紀錄文書
      ，本院既查無有何顯有不可信之情況，依據刑事訴訟法第
      159條之4第2款之規定，均應認有證據能力。至於各該行
      動電話門號對外發話、受話之雙向通聯紀錄資料，係屬機
      械性紀錄特徵，亦即透過電信公司之基地台接收行動電話
      門號發話、受話之電磁紀錄而為之機械性紀錄資料，其現
      實透過該行動電話門號發話、受話之情形與電磁紀錄結果
      所顯示之雙向通聯紀錄，在內容上的一致性乃透過機械的
      正確性來加以保障，並不存在人對現實情形的知覺、記憶
      ，在表現時經常可能發生的錯誤，故行動電話之雙向通聯
      紀錄則當屬非供述證據；而公訴人、被告及其辯護人對於
      該等書證之證據能力均未表示異議，或主張係執法人員違
      法取得，且查無不得作為證據之事由，復與本案待證事實
      具關聯性，依法自得作為證據，而均有證據能力。
（五）按刑事訴訟法第159條之5第2項所定：「當事人、代理人
      或辯護人於法院調查證據時，知有第159條第1項不得為證
      據之情形，而未於言詞辯論終結前聲明異議者，視為有前
      項之同意。」乃係基於證據資料愈豐富，愈有助於真實發
      現之理念，酌採當事人進行主義之證據處分權原則，並強
      化言詞辯論主義，透過當事人等到庭所為之法庭活動，在
      使訴訟程序順暢進行之要求下，承認傳聞證據於一定條件
      內，得具證據適格。此種「擬制同意」，因與同條第一項
      之明示同意有別，實務上常見當事人等係以「無異議」或
      「沒有意見」表示之，斯時倘該證據資料之性質，已經辯
      護人閱卷而知悉，或自起訴書、判決書之記載而了解，或
      偵、審中經檢察官、審判長、受命法官、受託法官告知，
      或被告逕為認罪答辯或有類似之作為、情況，即可認該相
      關人員於調查證據之時，知情而合於擬制同意之要件（最
      高法院96年度台上字第4174號判決意旨參見）。經查，除
      上開供述證據外，本判決下列所引用之其餘被告以外之人
      審判外之供述證據，檢察官、被告及其辯護人於法院準備
      程序及審判期日中均未對此部分之證據能力有所爭執，且
      迄至言詞辯論終結前亦未聲明異議，本院審酌上開證據資
      料製作時之情況，均無違法不當及證明力明顯過低之瑕疵
      ，亦認為以之作為證據應屬適當，揆諸前開規定，爰依刑
      事訴訟法第159條之5規定，均認有證據能力。
乙、有罪部分：
壹、認定被告丙○○如犯罪事實欄一、（一）至（十九）所載犯
    罪事實之依據：
一、犯罪事實欄一、（一）部分：
    此部分犯罪事實業據上訴人即被告丙○○（以下均稱被告丙○○）於偵訊、原審及本院審理時均供承無訛，並經證人李
    雲程於警詢、偵訊時證述明確（詳中縣警刑大偵四字第0980
    0158 14號卷第161至164頁；98年度偵字第21447號卷（一）
    第89至92頁；98年度偵字第21447號卷（二）第24至25 頁；
    98年度偵字第27059號卷第19至20頁）。
二、犯罪事實欄一、（二）部分：
    此部分犯罪事實業據被告丙○○於偵訊及原審及本院審理時
    均供承無訛，復經證人徐為杰於警詢、偵訊時證述明確（詳
    中縣警刑大偵四字第0980015814號卷第428至433頁；98年度
    偵字第21447號卷（一）第24至27頁、第32至33頁），並經
    證人李臻穎於警詢、偵訊時證述綦詳（詳中縣警刑大偵四字
    第0980 015814號卷第203至208頁；98年度偵字第21447號卷
    （一）第57至62頁、第181至183頁）。又核證人徐為杰、李
    臻穎之證述內容，渠等均僅確定本次交易時間在98年4月初
    某日，惟無法確定究竟係何日，故起訴書記載為「98年4月7
    日」即屬有誤；又依據渠等證述及證人徐為杰歷次應訊時所
    陳報之使用電話號碼，證人徐為杰並未曾使用過0000000000
    號行動電話門號，且實際上該0000000000號行動電話申請使
    用人為張嘉瑋（詳原審98年度聲監字第505號卷第11頁行動
    電話申請人資料），故起訴書此部分記載亦屬有誤，均附此
    敘明。
三、犯罪事實欄一、（三）部分：
    此部分犯罪事實業據被告丙○○於偵訊、原審及本院審理時
    均供承無訛，復經證人徐為杰於警詢、偵訊時證述明確（詳
    中縣警刑大偵四字第0980015814號卷第428至433頁；98年度
    偵字第21447號卷（一）第24至27頁、第32至33頁），並經
    證人李臻穎於警詢、偵訊時證述綦詳（詳中縣警刑大偵四字
    第0980 015814號卷第203至208頁；98年度偵字第21447號卷
    （一）第57至62頁、第181至183頁）。又核證人徐為杰於98
    年9月16日之警、偵訊及證人李臻穎於98年9月23日警詢時，
    均證稱本次係向被告丙○○購買500元之第二級毒品甲基安
    非他命，僅證人李臻穎嗣於98年10月1日偵訊時改證稱本次
    交易金額為1000元，本院認為雖渠等證述內容有如上差異，
    然渠等就如何與被告丙○○進行本次第二級毒品交易之時間
    、地點等事實之證述要屬一致，仍足以認定被告丙○○有本
    次販賣第二級毒品之犯行，是依罪疑唯有利於被告認定之原
    則，認定本次被告丙○○之販賣毒品所得為500元，而非起
    訴書犯罪事實所認定之1000元，併予敘明。
四、犯罪事實欄一、（四）部分：
    此部分犯罪事實業據被告丙○○於偵訊、原審及本院審理時
    均供承無訛，復經證人徐為杰於警詢、偵訊時證述明確（詳
    中縣警刑大偵四字第0980015814號卷第428至433頁；98年度
    偵字第21447號卷（一）第24至27頁、第32至33頁），並經
    證人李臻穎於警詢、偵訊時證述綦詳（詳中縣警刑大偵四字
    第0980015814號卷第203至208頁；98年度偵字第21447號卷
    （一）第57至62頁、第181至183頁），且有被告所持用之
    00000000 00號行動電話門號與證人徐為杰所使用00-000000
    00市內電話於98年5月27日23時0分許之監聽譯文及雙向通聯
    紀錄在卷可按（詳中縣警刑大偵四字第0980015814號卷第26
    頁；98年度偵字第21447號卷（一）第30頁、第167頁）。又
    核證人徐為杰於98年9月16日之警、偵訊及證人李臻穎於98
    年9月23日警詢時，均證稱本次係向被告丙○○購買500元之
    第二級毒品甲基安非他命，僅證人李臻穎嗣於98年10月1日
    偵訊時改證稱本次交易金額為1000元，本院認為雖渠等證述
    內容有如上差異，然渠等就如何與被告丙○○進行本次第二
    級毒品交易之時間、地點等事實之證述要屬一致，仍足以認
    定被告丙○○有本次販賣第二級毒品之犯行，是依罪疑唯有
    利於被告認定之原則，認定本次被告丙○○之販賣毒品所得
    為500元，而非起訴書犯罪事實所認定之1000元，併予敘明
    。
五、犯罪事實欄一、（五）部分：
    此部分犯罪事實業據被告丙○○於偵查、原審及本院審理時
    均供承無訛，並經證人即同案被告戊○○於警詢、偵訊時供
    述、證述明確（詳中縣警刑大偵四字第0980015814號卷第79
    至83頁；98年度偵字第16209號卷（一）第8至12頁、第62至
    64頁；98年度偵字第21447號卷（二）第25至26頁；98年度
    偵字第27059號卷第20至21頁），復經證人林永章於偵訊時
    證述綦詳（詳98年度偵字第16209號卷（二）第6至11頁），
    且經原審另案98年度3499號審認在案。至於公訴意旨雖認為
    被告丙○○此次販賣第二級毒品犯行，與同案被告戊○○間
    有犯意聯絡及行為分擔，故為共同正犯，然經審理後認為此
    部分應僅為被告丙○○個人單獨販賣，與同案被告戊○○間
    尚無共同正犯之關係，詳後述。
六、犯罪事實欄一、（六）部分：
    此部分犯罪事實業據被告丙○○於偵查、原審及本院審理時
    均供承無訛，並經證人即同案被告戊○○於警詢、偵訊時供
    述、證述明確（詳中縣警刑大偵四字第0980015814號卷第79
    至83頁、第91至103頁；98年度偵字第16209號卷（一）第62
    至64頁、第121至122頁；98年度偵字第21447號卷（二）第
    25至26頁；98年度偵字第270 59號卷第20至21頁），復經證
    人林佳濱於警詢、偵訊、原審審理時證述在卷（詳中縣警刑
    大偵四字第0980015814號卷第375至383頁；98年度偵字第
    16209號卷（一）第78至82頁、第160至165頁；98年度偵字
    第16209號卷（二）第8至9頁、第12頁；98年度偵字第21447
    號卷（二）第22至23頁；98年度偵字第27059號卷第17至18
    頁；本院卷第93至96頁），另有證人即同案被告戊○○所使
    用0000000000號行動電話門號與證人林佳濱所使用00-00000
    000號市內電話於98年6月6日22時11分許之監聽譯文在卷可
    按（詳中縣警刑大偵四字第09 80015814號卷第69 頁）。至
    於公訴意旨雖認被告丙○○此次販賣第二級毒品犯行，與同
    案被告戊○○間有犯意聯絡及行為分擔，故為共同正犯，然
    經審理後認為此部分應僅為被告丙○○個人單獨販賣，與同
    案被告戊○○間尚無共同正犯之關係，詳後述。
七、犯罪事實欄一、（七）部分：
    此部分犯罪事實業據被告丙○○於偵查、原審及本院審理時
    均供承無訛，並經證人即同案被告戊○○於警詢、偵訊時供
    述、證述明確（詳中縣警刑大偵四字第0980015814號卷第91
    至103頁；98年度偵字第21447號卷（二）第25至26頁；98年
    度偵字第27059號卷第20至21頁），復經證人林佳濱於警詢
    、偵訊及原審審理時證述在卷（詳中縣警刑大偵四字第0980
    015814號卷第391至401頁；98年度偵字第21447號卷（二）
    第1至10頁、第22至23頁；98年度偵字第27059號卷第17至18
    頁；本院卷第93至96頁），另有證人即同案被告戊○○所使
    用0000000000號行動電話門號與證人林佳濱所使用00000000
    00號行動電話門號於98年6月15日21時35分許之監聽譯文在
    卷可按（詳中縣警刑大偵四字第0980015814號卷第74頁）。
    至於公訴意旨雖認被告丙○○此次販賣第二級毒品犯行，與
    同案被告戊○○間有犯意聯絡及行為分擔，故為共同正犯，
    然經審理後認為此部分應僅為被告丙○○個人單獨販賣，與
    同案被告戊○○間尚無共同正犯之關係，詳後述。
八、犯罪事實欄一、（八）部分：
    此部分犯罪事實業據被告丙○○於偵查、原審及本院審理時
    均供承無訛，並經證人即同案被告戊○○於原審準備程序時
    供述在案（詳原審卷第第55頁），復經證人林佳濱於偵訊及
    原審審理時證述在卷（詳98年度偵字第21447號卷（二）第
    22至23頁；98年度偵字第27059號卷第17至18頁；原審卷第
    93至96頁）。至於公訴意旨雖認被告丙○○此次販賣第二級
    毒品犯行，與同案被告戊○○間有犯意聯絡及行為分擔，故
    為共同正犯，然經審理後認為此部分應僅為被告丙○○個人
    單獨販賣，與同案被告戊○○間尚無共同正犯之關係，詳後
    述。
九、犯罪事實欄一、（九）部分：
    此部分犯罪事實業據被告丙○○於偵查、原審及本院審理時
    均供承無訛，復經證人張嘉瑋於警詢、偵訊時證述明確（詳
    中縣警刑大偵四字第0980015814號卷第215至223頁；98年度
    偵字第16209號卷（一）第125至132頁、第153至154頁、第2
    00至204頁），並有被告所持用之0000000000號行動電話門
    號與證人張嘉瑋所使用0000000000號行動電話於98年5月25
    日16時11分許之監聽譯文及雙向通聯紀錄在卷可按（詳中縣
    警刑大偵四字第0980015814號卷第228頁；98年度偵字第214
    47號卷（一）第146頁）。
十、犯罪事實欄一、（十）部分：
    此部分犯罪事實業據被告丙○○於偵查、原審及本院審理時
    均供承無訛，復經證人乙○○於警詢時證述明確（詳中縣警
    刑大偵四字第0980015814號卷第118至126頁；98年度偵字第
    21447號卷（一）第72至76頁）。
十一、犯罪事實欄一、（十一）部分：
      此部分犯罪事實業據被告丙○○於偵查、原審及本院審理
      時均供承無訛，復經證人乙○○於警詢時證述明確（詳中
      縣警刑大偵四字第0980015814號卷第118至126頁；98年度
      偵字第21447號卷（一）第72至76頁）。
十二、犯罪事實欄一、（十二）部分：
      此部分犯罪事實業據被告丙○○於偵查、原審及本院審理
      時均供承無訛，復經證人乙○○於警詢時證述明確（詳中
      縣警刑大偵四字第0980015814號卷第118至126頁；98年度
      偵字第21447號卷（一）第72至76頁），且有證人己○○
      於警詢、偵訊時之證述在卷可佐（詳中縣警刑大偵四字第
      0980015814號卷第168至175頁、第183至188頁；98年度偵
      字第21 447號卷（一）第52至55頁）。
十三、犯罪事實欄一、（十三）部分：
      此部分犯罪事實業據被告丙○○於偵查、原審及本院審理
      時均供承無訛，復經證人即同案被告乙○○於警詢時證述
      明確（詳中縣警刑大偵四字第0980015814號卷第118至126
      頁；98年度偵字第21447號卷（一）第72至76頁），且有
      證人己○○於警詢、偵訊時之證述在卷可佐（詳中縣警刑
      大偵四字第0980015814號卷第168至175頁、第183至188
      頁；98年度偵字第21447號卷（一）第52至55頁）。至於
      公訴意旨雖認被告丙○○此次販賣第二級毒品犯行，與同
      案被告乙○○間有犯意聯絡及行為分擔，故為共同正犯，
      然本院經審理後認為此部分應僅為被告丙○○個人單獨販
      賣，與同案被告乙○○間尚無共同正犯之關係，詳後述。
十四、犯罪事實欄一、（十四）部分：
      此部分犯罪事實業據被告丙○○於偵查、原審及本院審理
      時均供承無訛，復經證人林建岳於警詢、偵訊時證述明確
      （詳中縣警刑大偵四字第0980015814號卷第321至327頁；
      98年度偵字第21447號卷（一）第10至13頁、第20至21頁
      ），並有被告丙○○所持用之0000000000號行動電話門號
      與證人林建岳所使用0000000000號行動電話於98年5月30
      日17時3分許至17時19分許、98年6月4日16時53分許至19
      時8分許之監聽譯文及雙向通聯紀錄在卷可按（詳中縣警
      刑大偵四字第0980015814號卷第330頁；98年度偵字第
      21447號卷（一）第173頁）。
十五、犯罪事實欄一、（十五）部分：
      此部分犯罪事實業據被告丙○○於偵查、原審及本院審理
      時均供承無訛，復經證人鄭元雄於警詢時證述明確（詳中
      縣警刑大偵四字第0980015814號卷第349至354頁；98年度
      偵字第21447號卷（一）第66至69頁）。
十六、犯罪事實欄一、（十六）部分：
      此部分犯罪事實業據被告丙○○於偵查、原審及本院審理
      時均供承無訛，復經證人鄭元雄於警詢時證述明確（詳中
      縣警刑大偵四字第0980015814號卷第349至354頁；98年度
      偵字第21447號卷（一）第66至69頁），並有被告丙○○
      所持用之0000000000號行動電話門號與證人鄭元雄所使用
      0000000000號行動電話於98年6月5日8時8分許、10時22分
      許之監聽譯文及雙向通聯紀錄在卷可按（詳中縣警刑大偵
      四字第0980015814號卷第357頁；98年度偵字第21447號卷
      （一）第173頁）。
十七、犯罪事實欄一、（十七）部分：
      此部分犯罪事實業據被告丙○○於偵查、原審及本院審理
      時均供承無訛，復經證人丁○○於警詢、偵訊時證述明確
      （詳中縣警刑大偵四字第0980015814號卷第268至272頁；
      98 年度偵字第21447號卷（一）第211至213頁），並有被
      告丙○○所持用之0000000000號行動電話門號與證人丁○○所使用之0000000000號行動電話於98年5月28日20時38
      分許、21時1分許、21時8分許、21時42分許之監聽譯文及
      雙向通聯紀錄在卷可按（詳中縣警刑大偵四字第09800158
      14號卷第275頁、第285頁；98年度偵字第21447 號卷（一
      ）第103頁）。又證人丁○○於警詢時證稱此次交易金額
      為1000元，嗣於偵訊時則證稱此次交易金額為500元，本
      院認為雖其證述內容有如上差異，然就證人丁○○與被告
      丙○○進行本次第二級毒品交易之時間、地點等事實之證
      述仍屬一致，且有監聽譯文在卷可佐，故仍足以認定被告
      丙○○有本次販賣第二級毒品之犯行；再依據監聽譯文顯
      示，該次交易證人丁○○於電話中提及購買數量為「一半
      」，而被告丙○○於原審審理時及證人丁○○於偵訊時均
      各供稱、證稱所謂「一半」即指500元之甲基安非他命等
      語（詳原審卷第226頁背面；98年度偵字第21447號卷（一
      ）第211頁），是依罪疑唯有利於被告認定之原則，應認
      定本次被告丙○○之販賣毒品所得為500元，而非起訴書
      犯罪事實所認定之1000元，併予敘明。
十八、犯罪事實欄一、（十八）部分：
      此部分犯罪事實業據被告丙○○於偵查、原審及本院審理
      時均供承無訛，復經證人丁○○於警詢、偵訊時證述明確
      （詳中縣警刑大偵四字第0980 015814號卷第268至272頁
      ；98年度偵字第21447號卷（一）第211至213頁），並有
      被告丙○○所使用之0000000000號行動電話門號與證人丁○○所使用0000000000號行動電話於98年6月4日8時43分
      許之監聽譯文及雙向通聯紀錄在卷可按（詳中縣警刑大偵
      四字第0980015814號卷第276頁、第286頁；98年度偵字第
      21447號卷（一）第104頁）。
十九、犯罪事實欄一、（十九）部分：
      此部分犯罪事實業據被告丙○○於偵查、原審及本院審理
      時均供承無訛，並經證人費雨琴於偵訊時證述在卷（詳98
      年度偵字第21447號卷（一）第210至211頁、第214頁），
      且有被告丙○○所持用之0000000000號行動電話於98年5
      月27日20時5分許向費雨琴所使用0000000000號行動電話
      所發送催款簡訊之監聽譯文在卷可按（詳98年度偵字第
      21447號卷（一）第205頁）。
二十、按交付毒品、收取毒品買賣價金等行為，均屬販賣毒品罪
      構成要件事實之部分行為，苟有參與其事，即係實行犯罪
      行為，自應負販賣毒品罪責（最高法院97年台上字第1439
      號判決意旨參照），可知毒品交易時間、交易地點、金額
      數量之磋商，及毒品之實際交付收取現款，均係構成販賣
      毒品罪之重要核心行為。而我國查緝毒品交易之執法甚嚴
      ，對於販賣第二級毒品科以最輕本刑為七年以上有期徒刑
      之重度刑責。販賣甲基安非他命係違法行為，非可公然為
      之，亦無公定價格，且容易分裝、增減份量，而買賣之價
      格，可能隨時依交易雙方關係之深淺、購毒者之資力、需
      求量及對行情之認知、毒品來源是否充裕、查緝是否嚴謹
      、購毒者被查獲後供出購買對象之可能風險等情形，而異
      其標準，非可一概而論，從而販賣之利得，除被告就販賣
      之價量俱臻明確供述外，委難察得實情，然販賣之人從價
      差或量差中牟利之方式雖異，其意圖營利之販賣行為則無
      二致。而毒品危害防制條例所處罰之「販賣」毒品罪，所
      著重者為在主觀上有藉以牟利之惡性，及對毒品之擴散具
      有較有償或無償轉讓行為更嚴重之危害性，被告「營利」
      之意圖係從客觀之社會環境、情況及證人、物證等資料，
      依據證據法則綜合研判認定；衡諸毒品甲基安非他命量微
      價高，且為政府查緝之違禁物，販賣甲基安非他命為最輕
      本刑七年以上有期徒刑之重罪，凡販賣毒品者，茍無利益
      可圖，應無甘冒被他人供出來源或遭檢警查緝法辦之危險
      而平價供應無何交情可言之他人施用之理，因此其販入之
      價格必較出售之價格低廉，或以同一價格販賣而減少毒品
      之份量，而有從中賺取買賣價差牟利之意圖及事實，應屬
      合理之認定。從而，被告丙○○與本案購買毒品之交易對
      象既均非至親舊故之關係，且無任何證據證明被告丙○○
      僅係單純以同一價量委買或轉售，是被告丙○○於歷次交
      易毒品過程中，與購毒者間均有一手交錢一手交貨（毒品
      ）之事實，業經調查屬實，考量社會大眾均知買賣毒品係
      非法行為之客觀社會環境，並依據上開積極證據及經驗法
      則綜合研判，倘無差額利潤可圖，衡情被告丙○○應不致
      於甘冒罹犯重典之風險，無端平白交付毒品，是以被告丙○○應有販賣毒品以營利之意圖及事實，應堪認定。
二十一、犯罪事實一、（十三）該次毒品交易之時間參酌己○○
        於偵訊中之供述（見98偵字第21744號卷一第53頁）、
        通聯譯文及丙○○與己○○之通聯紀錄（詳丙項之說明
        三之（二）２），應係98年5月12日11時27分之後至98
        年5月16日之間，而非起訴書所指之98年5月12日下午8
        時許，原審判決略載為98年5月12日20時38分之後某時
        未臻明確，惟不影響本案判決之結果，茲更正指明之。
二十二、對於本案丙○○所販賣之毒品及被告戊○○、乙○○幫
        助施用之毒品種類之說明：上開向丙○○購買毒品之人
        所購得之毒品，有時指稱係購得安非他命、有時指稱係
        購得甲基安非他命，於警訊、偵訊或原審交互詰問時提
        問者亦偶以甲基安非他命設題，偶以安非他命設提，證
        人均未糾正指明，而本案購毒者由於採尿時間不一，並
        非全部經採尿送驗呈毒品陽性反應，致無從一一以其尿
        液檢驗報告中得知上開取得之毒品之正確名稱，惟上開
        毒品既均來自於同案被告丙○○，被告丙○○所販賣予
        他人之毒品種類係甲基安非他命，為被告丙○○自承在
        卷（被告丙○○對於本案起訴事實自始均坦承不諱），
        並有被告戊○○之尿液檢驗報告及台中縣警察局刑警大
        隊偵四隊委託鑑驗尿液代號與真實姓名對照表各1紙及
        丙○○販賣毒品之對象之一林永章驗尿報告1紙及台中
        縣委託鑑驗尿液代號與真實姓名對照表1紙附卷可憑（
        見98偵字16209號卷第55至58頁），另有丙○○於99年9
        月8日經警採尿送驗後委外鑑定之尿液檢驗報告1紙及其
        所持有供施用之甲基安非他命一包（驗餘淨重0.152 公
        克）之鑑定書附卷可憑（見原審卷第284頁背面、285
        頁），堪信本案被告丙○○所出售之毒品種類確係第二
        級毒品甲基安非他命。
二十三、被告丙○○是否供出毒品來源因而破獲之說明：
（一）、按毒品危害防制條例第17條第1項所謂「供出毒品來源
        因而查獲」係指被告供出毒品來源之相關資料（例如上
        手姓名、年籍、住居所或其他足資辨別之特徵等），使
        有調查或偵查犯罪職權之公務員，因而對之發動調查或
        偵查因而破獲而言，申言之，被告「供出毒品來源」，
        與檢警人員對之發動調查或偵查並因而破獲之間，必須
        具有先後且相當之因果關係；若被告供出毒品來源者之
        前，檢警人員已依其他確切證據合理懷疑其所供毒品來
        源之人涉案，則嗣後之查獲與被告之供出毒品來源間，
        即欠缺先後且相當之因果關係，自與上開規定減刑之要
        件不合（最高法院99年度台上字第5483號著有判決可參
        ）。
（二）、被告丙○○雖於偵查中供稱其向丁○○購買毒品因而查
        獲一節，然查本案被告丙○○所供出該案被告丁○○之
        犯行因而遭起訴判刑之部分為被告丁○○於98年8月10
        日販賣第二級毒品甲基安非他命予本案被告丙○○之犯
        罪事實，有台灣台中地方法院98年度訴字第3403號卷宗
        部分影本、判決及丁○○之高等法院被告前案紀錄附卷
        可憑（見原審卷第281頁至307頁），該次丁○○販賣毒
        品犯行尚在本案被告丙○○販賣毒品犯行之後，自與本
        案被告丙○○販賣毒品犯行無關。
（三）、另查本案被告丙○○係於98年9月3日經警查獲，其於98
        年9月4日警詢初訊時係供出「阿清」為其上手，該次員
        警乃提示丁○○與伊於98年8月10日通話之監聽譯文，
        且於同日偵訊時提出丁○○之照片供其指認，有該次警
        詢、偵訊筆錄附卷可憑（筆錄附於本院審理筆錄前），
        由此以觀，檢調人員早於98年9月3日被告丙○○遭查獲
        前即知悉丁○○係丙○○之上手，丁○○自非因其上開
        供述而破獲。
（四）、再查被告丙○○因涉嫌販賣毒品而於警詢中係供稱毒品
        之來源為「阿文」（98年11月3日警詢筆錄，見警卷第3
        頁），而本案檢警之所以就98年5月28日、6月4日之丁○○販賣事宜為調查，係因丁○○與丙○○之通訊內容
        早經檢警掌握，員警及檢察官乃於98年9月30日訊問丁○○，該日丁○○因而坦白供出其於98年5月28日、98
        年6月4日販賣毒品二次給丙○○，有上開偵訊筆錄及98
        年5月28日、98年6月41日之通訊監察譯文可佐（見台中
        縣警察局中縣刑大偵四字第0980015814號卷第270、275
        、276頁、台灣台中地方法院檢察署98偵字第21744號卷
        一第212頁），是以98年5月28日、98年6月4日丙○○向
        丁○○購毒之事，檢警並非因被告丙○○供述而就上開
        2次丁○○之販毒情事為調查，自無從認被告丙○○有
        供出上開2次毒品來源因而破獲之情事，公設辯護人以
        丁○○之自白及上開譯文佐以被告丙○○之主張為被告
        丙○○辯稱事實欄（六）至（八）、（十四）至（十六
        ）均應依毒品危害防制條例第17條第1項之規定遞減其
        刑，尚有未合。
二十四、綜上所述，本案就被告丙○○被訴販賣第二級毒品甲基
        安非他命之犯罪事實，事證均稱明確，且被告丙○○之
        自白，確與事實相符，得為證據，且堪採信。是被告丙○○所為如犯罪事實欄一、（一）至（十九）所載之各
        次販賣第二級毒品犯行，罪證明確，均洵堪認定，應依
        法論科。
貳、新舊法比較之說明：
一、按行為後法律有變更者，適用行為時之法律。但行為後之法
    律有利於行為人者，適用最有利於行為人之法律，刑法第2
    條第1項定有明文。此一規定係規範行為後法律變更所生新
    舊法律比較適用之準據法。而比較時應就罪刑有關之共犯、
    未遂犯、想像競合犯、牽連犯、連續犯、結合犯，以及累犯
    加重、自首減輕暨其他法定加減原因（如身份加減）與加減
    例等一切情形，綜其全部罪刑之結果而為比較。乃因各該規
    定皆涉及犯罪之態樣、階段、罪數、法定刑得或應否加、減
    暨加減之幅度，影響及法定刑或處斷刑之範圍，各該罪刑規
    定須經綜合考量整體適用後，方能據以限定法定刑或處斷刑
    之範圍，於該範圍內為一定刑之宣告（最高法院96年度台上
    字第7542號判決意旨參照）。是以比較適用最有利於行為人
    之法律時，應就罪刑有關之共犯、未遂犯、連續犯、牽連犯
    、結合犯以及累犯加重、自首減輕暨其他法定加減原因、加
    減例等一切情形，綜其全部之結果而為比較，再適用有利於
    行為人之法律處斷，且應就罪刑有關之一切情形，比較其全
    部之結果，而為整個之適用，不能割裂而分別適用有利益之
    條文。
二、按與本案論罪科刑有關之毒品危害防制條例第4條、第17條
    等規定，業於98年5月20日修正公布。按法規之修正，如有
    於特定日生效之必要者，依中央法規標準法第20條第2項準
    用同法第14條之規定，應特定其施行日期，若未明定其施行
    日期，依同法第13條之規定，應自公布日起算至第三日發生
    效力；此次毒品危害防制條例之修正，並無特別明定其施行
    日期，揆諸上開說明，應自98年5月22日生效（司法院98年6
    月29日院台廳刑一字第0980014643號函亦同此見解）。雖法
    務部98年6月8日法檢字第09808002279號函及臺灣高等法院
    98年6月18日為因應新修正毒品危害防制條例施行法律問題
    研討會決議結論，認本次修正仍適用該條例第36條規定「本
    條例自公布後六個月施行」，惟該條例第36條係於92年7月9
    日修正公布，其修正立法理由為：（一）依修正草案第2條
    第3項規定，法務部需會同衛生署成立審議委員會每三個月
    定期檢討調整毒品之分級及品項，而本次新增第四級毒品，
    有需要在新法施行前先經該審議會檢討後再調整公佈，爰預
    留六個月緩衝期，以利處理；（二）依本條例新修正之規定
    ，有必要再訂定相關子法及修正相關法規，以配合本條例之
    施行，故亦有需要預留適當緩衝期，以利訂頒相關子法及相
    關法規之配合修正；亦即該條例第36條關於生效施行日期之
    規定，顯係因應92年7月9日該次修法之需，始預留適當之緩
    衝期，並非規定嗣後任何修正，均需預留六個月之緩衝期，
    故法務部之函示及臺灣高等法院之法律座談會結論為本院所
    不採，故本院認為修正後毒品危害防制條例業已於98年5月
    22日修正生效施行，合先敘明。
三、查被告丙○○如犯罪事實欄一、（一）（二）（三）（五）
    （十二）（十三）（十九）所示犯罪行為之時間，均在上開
    毒品危害防制條例第4條、第17條等規定於98年5月22日修正
    生效施行前，自應為新舊法比較。查修正前毒品危害防制條
    例第4條第2項規定為：「製造、運輸、販賣第二級毒品者，
    處無期徒刑或7年以上有期徒刑，得併科新臺幣700萬元以下
    罰金。」，修正後毒品危害防制條例第4條第2項規定為：「
    製造、運輸、販賣第二級毒品者，處無期徒刑或7年以上有
    期徒刑，得併科新臺幣1000萬元以下罰金。」，經新舊法比
    較之結果，修正後之毒品危害防制條例第4條第2項固未較有
    利於被告；然修正前毒品危害防制條例第17條僅規定：「犯
    第4條第1項至第4項、第5條第1項至第4項前段、第6條第1項
    至第4項、第7條第1項至第4項、第8條第1項至第4項、第10
    條或第11條第1項、第2項之罪，供出毒品來源，因而破獲者
    ，得減輕其刑。」，修正後毒品危害防制條例第17條則規定
    ：「（第1項）犯第4條至第8條、第10條或第11條之罪，供
    出毒品來源，因而查獲其他正犯或共犯者，減輕或免除其刑
    。（第2項）犯第4條至第8條之罪於偵查及審判中均自白者
    ，減輕其刑。」；是以，被告丙○○既於偵查中、原審及本
    院審理時，均就犯罪事實欄一、（一）（二）（三）（五）
    （十二）（十三）（十九）所示販賣第二級毒品犯行，均自
    白犯罪在卷，合於上開修正後毒品危害防制條例第17條第2
    項之規定，綜合比較修正前後毒品危害防制條例第4條第2項
    及第17條之規定，應以修正後規定一體合併適用較有利於被
    告丙○○，是依刑法第2條第1項但書之規定，就被告丙○○
    上開販賣第二級毒品犯行部分，均應適用對被告丙○○較有
    利之修正後毒品危害防制條例第4條第2項及第17條第2項等
    規定。而被告丙○○如犯罪事實欄一、（四）（六）（七）
    （八）（九）（十四）（十五）（十六）（十七）（十八）
    所示販賣第二級毒品犯行，既均在上開毒品危害防制條例於
    98年5月22日修正生效施行之後，本即應適用行為時即修正
    後之規定，而無新舊法比較之問題。至於被告丙○○如犯罪
    事實欄一、（十）（十一）所示犯行，其犯罪時間是否在98
    年5月22日之前或以後，雖未臻明確，惟承上新舊法比較之
    說明，無論認為行為時間在98年5月22日之前或以後，亦均
    適用修正後毒品危害防制條例第4條第2項及第17條第2項等
    規定，併此敘明。
參、論罪科刑部分：
一、按甲基安非他命係毒品危害防制條例第2條第2項第2款所列
    管之第二級毒品，不得非法販賣、施用及持有。是核被告丙○○如犯罪事實欄一、（一）至（十九）所為，均係犯修正
    後毒品危害防制條例第4條第2項之販賣第二級毒品罪；核被
    告戊○○如犯罪事實欄一、（七）（八）所為，及被告乙○○如犯罪事實一之（十三）所示均係犯刑法第30條第1項前
    段、毒品危害防制條例第10條第2項之幫助施用第二級毒品
    罪。另查被告戊○○、乙○○，尚無證據證明其係基於與被
    告丙○○共同營利販賣第2級毒品之犯意為販賣毒品犯行（
    詳後述），公訴意旨認為被告丙○○、戊○○、乙○○分別
    如犯罪事實欄一、（七）（八）（十三）所為，均應各論以
    刑法第28條毒品危害防制條例第4條第2項之共同販賣第二級
    毒品罪，自有未洽。
二、按刑法第59條之酌量減輕其刑，必於犯罪之情狀，在客觀上
    足以引起一般人同情，認為即予宣告法定最低度刑期，猶嫌
    過重者，始有其適用（最高法院51年台上字第899號判例要
    旨參照）。而毒品戕害國人健康，嚴重影響社會治安，故政
    府立法嚴禁販賣毒品，並以高度刑罰來遏止毒品氾濫之問題
    ，被告丙○○為思慮成熟之成年人，絲毫未考慮販賣甲基安
    非他命對社會、國人之不良影響，害人害己，是其所為在客
    觀上尚難認足以引起一般同情，且（修正後）毒品危害防制
    條例第4條第2項之最輕刑度為有期徒刑七年，並已廣設該條
    例第17條之減輕或免除其刑之規定，衡以立法目的及販賣甲
    基安非他命對社會之危害，本院認為尚無情輕法重之問題，
    故本案關於被告丙○○被訴販賣第二級毒品犯行部分，應均
    無適用刑法第59條之餘地，亦予敘明。
三、被告丙○○於偵查及審判中，均就被訴各次犯罪事實自白不
    諱，均各應依毒品危害防制條例第17條第2項規定減輕其刑
    。
四、被告丙○○十九次販賣第二級毒品犯行及被告戊○○二次幫
    助施用第二級毒品犯行，均分別犯意各別，行為互殊，各應
    予分論併罰。
肆、本院就此部分上訴駁回之理由：
    原審法院因認被告之罪證明確，適用（修正後）毒品危害防
    制條例第4條第2項、（修正後）第17條第2項、第19條第1項
    ，刑法第11條、第2條第1項、第51條第5款之規定，並審酌
    被告丙○○恣意販賣第二級毒品甲基安非他命予他人，足以
    使購買施用者形成成癮性，導致精神障礙與性格異常，嚴重
    戕害國人身體健康，及危害社會治安，其販賣對象甚多，販
    賣次數非少，所生危害甚巨，並審酌其平日素行、智識程度
    、生活狀況、犯罪手段、犯罪所得、犯罪之次數及犯後態度
    等一切情狀，量處如附表所示之刑，另合併定其應執行刑，
    就未扣案之販賣毒品所得（包括液晶電視1台）諭知沒收，
    如全部或一部不能沒收時，應追徵其價額或以其財產抵償之
    ，另說明0000000000、0000000000、0000000000、00000000
    00、0000000000之行動電話不予沒收之理由，核其認事用法
    均無違誤，量刑亦屬妥適，應予維持。被告丙○○上訴未提
    出任何有利之事證，其上訴為無理由；另檢察官以原審就被
    告丙○○部分量刑過輕，而提起上訴，惟查原審已審酌被告
    犯罪之一切情狀，量刑妥適，檢察官上訴亦無理由，均應予
    以駁回。
丙、無罪部分：
一、公訴意旨另以；被告戊○○明知甲基安非他命屬毒品危害防
    制條例第2條第2項第2款所規定之第二級毒品，不得非法持
    有及販賣，卻仍基於共同販賣以營利之犯意而於上開一、（
    七）、（八）所示時間、地點，共同與丙○○販賣第二級毒
    品甲基安非他命各1次予林佳濱，乙○○亦明知甲基安非他
    命係屬於毒品危害防制條例第2條第2項第2款所規定之第二
    級毒品，不得非法持有及施用，卻基於共同販賣以營利之犯
    意，共同於下列（十三）所示時間、地點，與丙○○販賣第
    二級毒品甲基安非他命1次予己○○，因認被告戊○○、乙○○均犯毒品危害防制條例第4條第2項之罪等語。
二、就被告戊○○被訴販賣第2級毒品部分認定無罪之理由：
（一）、訊據被告戊○○固坦承於如犯罪事實欄一、（七）至（
        八）所載之時間幫助林佳濱向丙○○購買第二級毒品各
        1包等情不諱，惟堅決否認有販賣毒品犯行，辯稱：伊
        只是幫林佳濱向丙○○購買毒品，沒有與丙○○共同營
        利販賣之犯意等語。
（二）、被告戊○○於前揭時地至丙○○住處各以2000元及500
        元之代價取得甲基安非他命各1包後交付林佳濱等情，
        固經共同被告丙○○於警詢、偵訊之供述及於原審審理
        時之具結證述在案可佐（詳98年度他字第2043號卷第7
        至8頁；98年度偵字第21447號卷（二）第25至28頁；98
        年度偵字第27059號卷第20至23頁；原審卷第90至92頁
        ），並經證人林佳濱於警詢、偵訊及原審審理時證述在
        卷（詳中縣警刑大偵四字第0980015814號卷第375至383
        頁、391至401頁；98年度偵字第16209號卷（一）第78
        至82頁、第160至165頁；98年度偵字第16209號卷（二
        ）第8至9頁、第12頁；98年度偵字第21447號卷（二）
        第1至10頁、第22至23頁；98年度偵字第27059號卷第
        17至18頁；原審卷第93至96頁），尚有被告戊○○所使
        用0000000000號行動電話門號與證人林佳濱所使用0000
        000000號行動電話門號於98年6月15日21時35分許之監
        聽譯文在卷可按（詳中縣警刑大偵四字第0980015814號
        卷第74頁）。
（三）惟按無償受他人委託，代為購買毒品交付委託人，以便利
      、助益委託人使用者，為幫助施用，其行為人於購入毒品
      之初，即係為委託人而持有該毒品，並非購入後始另行起
      意，交付而移轉毒品之所有權予委託人；另轉讓毒品或禁
      藥，則係指原未受他人委託而基於為自己之意思購買後，
      始起意將其所有之毒品，以移轉所有權之意思交付他人之
      情形。二者固有區別，然必非出於營利之意圖，否則，即
      屬販賣行為（最高法院98年度台上字第7357號判決意旨參
      照）。又按，以營利之意圖，而交付毒品與他人，並收取
      對價者，應論以販賣毒品罪；苟非基於營利之意圖，而以
      原價或低於原價有償轉讓毒品與他人者，僅得以轉讓毒品
      罪論處；若無營利之意圖，僅基於幫助施用毒品者取得毒
      品之目的，而出面代購，或合資購買，並分攤價金、分享
      毒品者，則屬應否成立施用毒品罪或其幫助犯之範疇，三
      者行為互殊，且異其處罰（最高法院97年度台上字第1864
      號判決意旨參照）。公訴意旨雖認為被告戊○○於犯罪事
      實欄一、（七）、（八）所載二次犯罪事實，係其與同案
      被告丙○○共同販賣第二級毒品甲基安非他命予證人林佳
      濱，且於上訴意旨另以(一)依林佳濱之證詞，戊○○是為了
      可以從伊購來之毒品中免費取得一些甲基安非他命可以用
      ，是以證人林佳濱並無購毒管道，需透過戊○○始能取得
      毒品，被告戊○○事實上是林佳濱毒品之來源，且98年6
      月15日、6月28日之購毒金額均由證人林佳濱獨資，被告
      戊○○幫證人林佳濱取得毒品後，被告戊○○隨即要求證
      人免費提供毒品，可見戊○○是利用轉手之機會從中賺取
      「價差」或「量差」；(二)本件通訊監察譯文顯示戊○○與
      林佳濱交易毒品之過程，並未提及由戊○○代向丙○○取
      得毒品或貸購毒品之細節，林佳濱於審理中亦證稱：戊○○願意幫忙伊買毒品，是因為可以從伊這邊免費獲得毒品
      等語；(三)丙○○於偵查中證稱：戊○○跟第3人拿錢向伊
      買毒品，伊會多給他一些安非他命施用，伊不管他如何處
      理等語。嗣於審理中雖改稱：因為戊○○和伊認識很久了
      ，所以他來買毒品都會多給他一點量，但實際到底多給多
      少，並沒有計算過，就是一點點，伊也沒有跟戊○○說過
      多給他一點毒品施用這件事等語，查毒品取得不易，價格
      昂貴，依本件起訴之犯罪事實觀之，光1小包重約0.6 公
      克之甲基安非他命，被告丙○○即以2000元售出，而毒販
      對於毒品之價格錙銖必較，故均會以磅秤精準計算每次敗
      售毒品之量，惟丙○○卻一反常態，對於究竟多給戊○○
      多少語焉不詳，且若非被告戊○○有幫被告丙○○銷售之
      管道，實難想像被告丙○○會無故給予被告戊○○毒品，
      且亦不告知伊有交付予戊○○毒品之量較其他人多，顯見
      被告戊○○係基於營利意圖而為上開犯行等語，主張本案
      一之（七）、（八）之部分被告戊○○所為應係基於營利
      之意圖而為販賣毒品之犯行。
（四）惟(一)證人林佳濱於偵訊及原審審理時證稱：被告戊○○為
      伊之姊夫，98年6月15日晚上伊拿2000元給戊○○要戊○○幫伊買甲基安非他命，戊○○要伊在外面等，後來拿到
      毒品後，就一起回到戊○○家中吸食，98年6月28日伊先
      拿500元給戊○○，戊○○去跟丙○○拿安非他命，拿回
      來戊○○家給伊施用，伊如果要毒品，就先打電話給戊○○，跟戊○○說伊要買毒品，戊○○就會先聯絡丙○○，
      聯絡好之後，戊○○就會帶伊過去，過去之後戊○○會進
      去丙○○住處或相約的地方拿毒品，戊○○再拿毒品給伊
      ，上開2次是伊獨資，98年6月15日購得毒品後伊與戊○○
      一起施用，98年6月28日則是伊自己施用，戊○○進入丙○○住處後伊在外面等，戊○○出來後，就整包交給伊（
      見98年度偵字第21447號卷（二）第1至10頁、第22至23頁
      ；98年度偵字第27059號卷第17至18頁；原審卷第93至96
      頁），核與被告丙○○以證人之身分於原審證稱：不論戊○○是自己要購買毒品，還是與他人合資，伊給的毒品量
      均相同，戊○○如何與他人合資伊並不清楚等語（詳原審
      卷第89頁背面至第92頁）及其於另案98年度訴字第3349號
      以證人身分結證稱：林佳濱與戊○○一起來伊住處只有1
      次，伊就告訴戊○○不要隨便帶人到伊住處，後來戊○○
      來伊家中購買毒品，林佳濱應該是在伊住處後門等語相符
      （詳原審卷第123背面至124頁影印筆錄）。(二)次查0000
      000000行動電話係戊○○交付予林佳濱使用之電話，該電
      話於97年6月間仍由林佳濱使用中，業經證人林佳濱於警
      詢中供明在卷（見98年偵字第21447號卷二第7頁，本案警
      卷第73、74頁之電話通聯譯文顯示該電話使用者為陳素貞
      應係誤植或尚未發現使用者為林佳濱），依證人林佳濱以
      上開電話與被告戊○○之通話紀錄顯示98年6月14日林佳
      濱表示伊等著用（指施用毒品），被告戊○○表示伊沒有
      東西（指安非他命類毒品），並告稱有錢就去拿毒品，98
      年6月15日證人林佳濱到達被告戊○○家裡，林佳濱提到2
      張及2千元（98年6月14日下午7時12分許、98年6月15日下
      午9時35分、98年6月15日下午10時59分0000000000與
      0000000000號通聯譯文，詳見98年偵字第21447號卷第15
      頁），顯見被告戊○○於98年6月14日林佳濱向伊詢問有
      無毒品時，被告戊○○並無毒品，且沒有錢去拿毒品，是
      以隔天林佳濱拿2千元（2張一千元）欲交給戊○○，並相
      約見面，經警提示上開譯文後，證人林佳濱乃於警詢中證
      稱：伊於98年6月15日係以2000元代價向被告戊○○購買
      甲基安非他命1包云云（見警卷第398頁背面），惟該次交
      易之經過業經證人林佳濱於偵審中結證如前述(一)，且證人
      林佳濱於原審亦證稱：伊認為毒品是戊○○交付給伊的，
      就是戊○○販賣給伊的等語（見原審卷第94頁），參以證
      人林佳濱係79年2月28日生之人，於製作該次警詢筆錄時
      （98年10月10日）尚未滿20歲，對於販賣毒品之定義有所
      混淆，應屬人情之常，且證人林佳濱於警詢中並未詳述購
      買毒品之經過，自不得以證人上開警詢中所稱「向戊○○
      購買毒品」之供述，作為不利於被告戊○○之認定，況上
      開譯文顯示被告戊○○在98年6月14日當天並沒有毒品，
      也沒有現金，益顯見證人林佳濱於偵審中證稱是伊拜託被
      告戊○○去向丙○○拿毒品乙節，可以採信，而渠等取得
      毒品之後一起施用，更可見因被告戊○○係林佳濱之小舅
      子，交情不同於一般人，林佳濱沒有購毒管道，乃受委託
      向丙○○購買毒品，且如伊有需要，林佳濱事後也會分伊
      施用，被告戊○○既受林佳濱委託而前往購得毒品，並隨
      即由林佳濱取得毒品，嗣再共同施用完畢，顯係基於為購
      毒者購買毒品之地位而取得毒品，又98年6月6日戊○○與
      證人林佳濱之通聯紀錄，與本案98年6月15日、98年6月28
      日2日之毒品交易沒有關聯，自不得作為本案98年6月15日
      、6月28日二次購毒經過之評價，公訴人上訴意旨指稱被
      告戊○○與林佳濱上開通聯譯文顯示2人在交易毒品，尚
      嫌速斷。再者，販賣毒品所謂營利之意圖，固不以最終取
      得利益為斷，倘於購入之初有營利之意圖即可，惟本案被
      告戊○○於98年6月15日、6月28日二次購入毒品之初，係
      基於受委託之意思而購入，而未含有轉售予林佳濱之意圖
      ，自不得以其事後分得些許毒品施用即推認被告戊○○係
      基於意圖營利而為上開買入之行為，公訴人上訴意旨所引
      最高法院93年度台上字第1651號所謂「是否已經獲利則非
      所問」之情形，當非指本案之情形而言，亦併此敘明。
（五）綜上被告戊○○於犯罪事實欄一之（七）（八）所載事實
      部分，係由證人林佳濱交付所託代購毒品之價金後，由被
      告戊○○前往同案被告丙○○上揭住處或其他地點等候後
      ，向同案被告丙○○購得證人林佳濱各次所欲購買之毒品
      數量，隨即轉交給林佳濱由林佳濱吸食或由林佳濱與戊○○一起施用，被告戊○○應係基於林佳濱之委託而向丙○○購買毒品，其持有毒品係為委託人林佳濱而持有，且本
      案並無任何證據足資證明被告戊○○於各次毒品交易時，
      有何先行自證人林佳濱所交付價金中抽成之情事，亦無任
      何積極證據足資證明被告戊○○於各次取得毒品後，有何
      將所取得之第二級毒品甲基安非他命予以減料或分裝後再
      各別交予證人林佳濱之情事，更無任何證據足資證明被告
      戊○○於事前或事後有自同案被告丙○○處獲得任何利益
      ，是依全案現存卷證資料，尚無法獲致被告戊○○於如犯
      罪事實欄一、（七）、（八）所列毒品交易過程中，確有
      從中獲取利潤，而有營利之主觀意圖之確信，亦無從認定
      被告戊○○有基於為被告丙○○販賣甲基安非他命以營利
      之犯罪故意及犯意聯絡。基上所述，被告戊○○於2次犯
      行中，均係無償受證人林佳濱委託，代為購買甲基安非他
      命後，再行交付予證人林佳濱，以便利、助益證人林佳濱
      施用，依罪疑唯有利於被告認定之原則，應認被告戊○○
      於各次犯行應僅係基於幫助他人施用第二級毒品甲基安非
      他命之犯意為之，尚與販賣毒品之構成要件有間。
三、就被告乙○○被訴販賣第2級毒品部分認定無罪之理由：
（一）訊據上訴人即被告乙○○（以下均稱被告乙○○）雖不否
      認有於犯罪事實欄一、（十三）所載之98年5月12日17時
      許至20時許，居間與同案被告丙○○、證人己○○以電話
      聯絡洽商證人己○○欲向同案被告丙○○購買第二級毒品
      甲基安非他命事宜，惟堅決否認有販賣第2級毒品犯行，
      辯稱：98年5月12日當時伊已向證人許順仰（即基隆市警
      察局刑事警察大隊小隊長）檢舉同案被告丙○○及己○○
      販賣毒品之犯行，伊是為協助警方破案，乃故意於電話中
      交談引誘證人己○○及同案被告丙○○說出販賣、購買毒
      品之出價與交易細節，伊並無任何犯罪故意，亦並無販賣
      毒品等語。公訴人起訴及提出上訴意旨認被告乙○○涉犯
      販賣第2級毒品犯行，無非以：(一)98年5月12日之監聽譯文
      中可知己○○已明白表示要以被告乙○○之名義向丙○○
      購買毒品，取得較多之毒品後將贈毒品給乙○○作為代價
      ，顯有營利之意圖；(二)從上開譯文中看不出來被告乙○○
      有意圖引誘己○○購買毒品之情形，且上開辯詞亦與證人
      許順仰所證不符(三)依證人己○○於警偵訊中之證述，已足
      認被告乙○○有販賣第2級毒品犯行等資為論據。
（二）本院查：證人己○○經本院合法傳喚均不到庭，經拘提亦
      未到，依其歷次所述，本院認以下證人己○○之證述，尚
      不足認定被告乙○○有販賣第2級毒品之犯行：
１、 證人己○○於偵查中證稱：5月12日是詢問乙○○價格，乙○○一般都找丙○○拿安非他命，伊也是，那天伊是透過
     乙○○問好再找丙○○買，因為先前伊跟丙○○買安非他
     命還欠5000元，透過乙○○幫忙問，最後講好價格是半錢
     6000元，因為之前差丙○○錢，所以要求一手交錢一手交
     貨，5月12日那天是先處理先前的債務，即指之前欠丙○○
     的5000元，伊拿液晶電視去抵，5月12日那天應該是沒有跟
     丙○○買安非他命，因為當天先處理掉債務等語（見98年
     度偵字第21477號卷一第53頁），並有同案被告丙○○於偵
     訊之供述在卷可佐（詳98年度偵字第21447號卷（二）第25
     至28頁；98年度偵字第27059號卷第20至23），另有同案被
     告丙○○所使用之0000000000號行動電話門號、證人己○○所使用之0000000000號行動電話門號各與被告乙○○所
     使用之00 00000000號行動電話門號於98年5月12日17時34
     分許至20時38分許之監聽譯文及雙向通聯紀錄在卷可按（
     詳中縣警刑大偵四字第0980015814號卷第179頁；98年度偵
     字第21447號卷（一）第82至83頁、第144頁）。
２、依以下通聯紀錄可知證人己○○於98年5月12日下午8時38
    分還沒有拿電話去抵償上開債務，下午11時10時57分至11時
    27分，己○○急著找丙○○均找不到丙○○：
        （98年5月12日下午8時28分）
        賴：你在阿彬家？
        張：沒有7-11
        賴：我這裡有一部液晶電視，跟他處理，我補4.1因
            為我錢過手，他一定不會給我東西，阿彬他知道
            嗎？
        張：我朋友不多，他有問
        賴：他用多少給我你知道嗎？
        張：我不知道，我是仲介而已，你們自己談
        賴：那你去阿彬他家，我直接跟他說
        （98年5月12日下午8時38分）
        賴：我打阿彬電話不通，我電視拿過去。
        張：你來再說。
        （98年5月12日下午10時57分）
        賴：阿彬電話幾號
        張：0985你等一下再打過來
        （98年5月12日下午10時58分）
        賴：0985多少
        張：043821
        （98年5月12日下午11時27分）
        賴：幾號，怎麼沒有人接，他給你多少
        張：沒有拿，我先走賴：我作面子給你張：我經常去他
            那裡吃
        賴：怎麼可能有免費的
        張：我怎麼知道
        （以上譯文見警卷第180頁）
３、依上開同一份譯文顯示98年5月12日下午5時34分至8時2分被
    告乙○○有替己○○與丙○○詢問毒品之價格，己○○並允
    諾事成之後會給乙○○好處，於98年5月12日下午8時7分之
    通聯譯文顯示雙方約定於20分後在公園見面（見同上譯文出
    處），證人己○○雖於警詢及偵訊中另證稱：98年5月12 日
    有交易毒品，就是在該監聽譯文顯示公園之該通電話後有與
    被告丙○○交易毒品成功云云（見警卷第174頁、98偵字第
    21447號卷第54頁），惟上開8時7分之通話後之20分鐘後，
    雙方並未有以手機聯絡是否到達公園之對話，反而是己○○
    上開之對話內容，顯然被告乙○○並未於同日8時7分後與
    己○○見面，而依之通話內容可知證人己○○尚表示：我
    錢過手，丙○○一定不會給伊東西，顯見當日8時7分之後之
    20分鐘後，被告丙○○與被告乙○○均未與己○○在公園見
    面，且迄至98年5月12日11時27分編號之通話完畢後，己○○均未聯絡到被告丙○○，是以被告丙○○雖然事後有與
    己○○在潭子鄉頭家公園以6000元購得甲基安非他命1次，
    惟該次購買毒品之時間顯係在己○○98年5月12日11時27 分
    後。
４、復查同案被告丙○○所使用之0000000000號行動電話門號於
    98年5月12日接獲己○○之請託後有與被告乙○○多次通話
    之紀錄，有被告丙○○0000000000之電話通聯紀錄在卷可憑
    （見98年偵字第21744號卷一第144頁），可知己○○因被告
    乙○○之告知後始知悉丙○○之聯絡電話為0000000000 ，
    因而己○○隨後即於98年5月13日22時49分、98年5月14日5
    時38分、98年5月16日1時02分與被告丙○○聯絡（見警卷第
    194、195頁、98偵字第2174 4號卷一第144頁），則被告乙○○雖於98年5月12日幫忙詢問丙○○販賣毒品之代價，另
    告知丙○○之聯絡電話，且幫忙處理之前己○○積欠之債務
    ，惟被告乙○○既於上開電話中告知己○○自行聯絡，己○○亦表示欲自行聯絡，縱令己○○因被告乙○○之緣故而
    取得丙○○之電話號碼，並於其後依據該號碼而自行與丙○○聯絡交易毒品事宜，至多亦僅能認定被告乙○○有以上開
    方式幫助己○○施用毒品，尚不得據此認定被告乙○○參與
    上開犯罪事實一之（十三）之販賣毒品之構成要件行為。
５、公訴人上訴意旨以己○○於上開電話中允諾給予被告乙○○
    好處，因而認被告乙○○是基於營利意圖而為上開聯絡之行
    為，惟被告乙○○於上開之電話中告知己○○伊只是仲介
    ，並要己○○自己去談，另告知己○○被告丙○○之聯絡，
    事後己○○亦確實與被告丙○○聯絡購毒事宜並自行完成交
    易，難認被告乙○○就本次被告丙○○販賣毒品予己○○之
    犯行有共同營利之意圖，而己○○所允諾給予之好處，並未
    於電話中指明，亦無證據證明己○○事後給予乙○○任何好
    處，自難認被告乙○○所提供之前開協助，已足證明被告乙○○有販賣毒品以營利之意圖，況被告乙○○提供上開協助
    後，被告丙○○、己○○並未因被告乙○○之聯絡而直接進
    行交易，而係被告丙○○、己○○自行連繫交易，被告乙○○就丙○○與賴佳事後於何時何地完成交易均非被告乙○○
    所得置喙，被告乙○○就上開交易並未參與犯罪構成要件行
    為，是公訴人依上開己○○之供述及電話通聯譯文遽認被告
    乙○○有與被告丙○○共同販賣第2級毒品予己○○之犯行
    ，亦嫌速斷。
四、末按販賣第2級毒品與幫助吸食者購買第2級毒品，非唯犯意
    、行為均不相同，行為客體及罪名亦屬各別，在基本社會事
    實關係上，乃截然不同之兩事，既失其同一性，即無變更起
    訴法條之餘地（最高法院48年台上字第73判例、99台上字第
    5454號、99台上字第669號判決意旨參照），檢察官前揭所
    舉之證據，僅能證明被告戊○○、乙○○有幫助他人施用2
    級毒品之事實，但尚不足以使本院形成被告戊○○、乙○○
    確有販賣毒品之心證。此外，本院在得依或應依職權調查證
    據之範圍內，復查無其他積極明確之證據，足以認定被告有
    檢察官所指之罪行，自屬不能證明被告犯罪。原審就非社會
    基本事實同一之犯罪，遽引用刑事訴訟法第300條規定，變
    更起訴法條對被告戊○○、乙○○為論罪科刑，即有就未就
    請求之事項予以判決之違誤，是被告乙○○否認犯行，指摘
    原判決不當，為有理由，自應由本院將原判決撤銷，並為被
    告乙○○無罪之諭知，而檢察官上訴意旨指被告戊○○應成
    立販賣第2級毒品罪，固無理由，惟原判決既有上開可議之
    處，自應由本院將被告戊○○部分亦予以撤銷改判，另為無
    罪之諭知。。
四、據上論斷，應依刑事訴訟法第368條、第369條第1項前段、
    第364條、第301第1項前段，判決如主文。
本案經檢察官甲○○到庭執行職務。
中    華    民    國    99    年    11   月    10    日
            刑事第六庭    審判長法  官  李  文  雄
                                法  官  黃  小  琴
                                法  官  陳  如  玲
以上正本證明與原本無異。
如不服本判決應於收受送達後10日內向本院提出上訴書狀，其未
敘述上訴理由者，並得於提起上訴後10日內向本院補提理由書（
均須按他造當事人之人數附繕本）「切勿逕送上級法院」。
                                書記官  陳  信  和
中    華    民    國    99    年    11   月    10    日
附表
┌──┬────┬──────────────────────────┐
│編號│犯罪事實│        主刑及從刑（所犯罪名及所判處之刑度）        │
├──┼────┼──────────────────────────┤
│ 一 │如犯罪事│丙○○販賣第二級毒品，處有期徒刑肆年貳月。未扣案之販│
│    │實欄一、│賣第二級毒品所得財物新臺幣貳仟元沒收，如全部或一部不│
│    │（一）  │能沒收時，以其財產抵償之。                          │
├──┼────┼──────────────────────────┤
│ 二 │如犯罪事│丙○○販賣第二級毒品，處有期徒刑參年拾月。未扣案之販│
│    │實欄一、│賣第二級毒品所得財物新臺幣伍佰元沒收，如全部或一部不│
│    │（二）  │能沒收時，以其財產抵償之。                          │
├──┼────┼──────────────────────────┤
│ 三 │如犯罪事│丙○○販賣第二級毒品，處有期徒刑參年拾月。未扣案之販│
│    │實欄一、│賣第二級毒品所得財物新臺幣伍佰元沒收，如全部或一部不│
│    │（三）  │能沒收時，以其財產抵償之。                          │
├──┼────┼──────────────────────────┤
│ 四 │如犯罪事│丙○○販賣第二級毒品，處有期徒刑參年拾月。未扣案之販│
│    │實欄一、│賣第二級毒品所得財物新臺幣伍佰元沒收，如全部或一部不│
│    │（四）  │能沒收時，以其財產抵償之。                          │
├──┼────┼──────────────────────────┤
│ 五 │如犯罪事│丙○○販賣第二級毒品，處有期徒刑肆年。未扣案之販賣第│
│    │實欄一、│二級毒品所得財物新臺幣壹仟元沒收，如全部或一部不能沒│
│    │（五）  │收時，以其財產抵償之。                              │
├──┼────┼──────────────────────────┤
│ 六 │如犯罪事│丙○○販賣第二級毒品，處有期徒刑參年拾月。未扣案之販│
│    │實欄一、│賣第二級毒品所得財物新臺幣伍佰元沒收，如全部或一部不│
│    │（六）  │能沒收時，以其財產抵償之。                          │
├──┼────┼──────────────────────────┤
│ 七 │如犯罪事│丙○○販賣第二級毒品，處有期徒刑肆年貳月。未扣案之販│
│    │實欄一、│賣第二級毒品所得財物新臺幣貳仟元沒收，如全部或一部不│
│    │（七）  │能沒收時，以其財產抵償之。                          │
├──┼────┼──────────────────────────┤
│ 八 │如犯罪事│丙○○販賣第二級毒品，處有期徒刑參年拾月。未扣案之販│
│    │實欄一、│賣第二級毒品所得財物新臺幣伍佰元沒收，如全部或一部不│
│    │（八）  │能沒收時，以其財產抵償之。                          │
├──┼────┼──────────────────────────┤
│ 九 │如犯罪事│丙○○販賣第二級毒品，處有期徒刑肆年。未扣案之販賣第│
│    │實欄一、│二級毒品所得財物新臺幣壹仟元沒收，如全部或一部不能沒│
│    │（九）  │收時，以其財產抵償之。                              │
├──┼────┼──────────────────────────┤
│ 十 │如犯罪事│丙○○販賣第二級毒品，處有期徒刑肆年。未扣案之販賣第│
│    │實欄一、│二級毒品所得財物新臺幣壹仟元沒收，如全部或一部不能沒│
│    │（十）  │收時，以其財產抵償之。                              │
├──┼────┼──────────────────────────┤
│十一│如犯罪事│丙○○販賣第二級毒品，處有期徒刑肆年。未扣案之販賣第│
│    │實欄一、│二級毒品所得財物新臺幣壹仟元沒收，如全部或一部不能沒│
│    │（十一）│收時，以其財產抵償之。                              │
├──┼────┼──────────────────────────┤
│十二│如犯罪事│丙○○販賣第二級毒品，處有期徒刑肆年參月。未扣案之販│
│    │實欄一、│賣第二級毒品所得財物液晶電視機壹臺沒收，如全部或一部│
│    │（十二）│不能沒收時，追徵其價額或以其財產抵償之。            │
├──┼────┼──────────────────────────┤
│十三│如犯罪事│丙○○販賣第二級毒品，處有期徒刑肆年肆月。未扣案之販│
│    │實欄一、│賣第二級毒品所得財物新臺幣陸仟元沒收，如全部或一部不│
│    │（十三）│能沒收時，以其財產抵償之。                          │
├──┼────┼──────────────────────────┤
│十四│如犯罪事│丙○○販賣第二級毒品，處有期徒刑肆年。未扣案之販賣第│
│    │實欄一、│二級毒品所得財物新臺幣壹仟元沒收，如全部或一部不能沒│
│    │（十四）│收時，以其財產抵償之。                              │
├──┼────┼──────────────────────────┤
│十五│如犯罪事│丙○○販賣第二級毒品，處有期徒刑肆年。未扣案之販賣第│
│    │實欄一、│二級毒品所得財物新臺幣壹仟元沒收，如全部或一部不能沒│
│    │（十五）│收時，以其財產抵償之。                              │
├──┼────┼──────────────────────────┤
│十六│如犯罪事│丙○○販賣第二級毒品，處有期徒刑肆年貳月。未扣案之販│
│    │實欄一、│賣第二級毒品所得財物新臺幣貳仟元沒收，如全部或一部不│
│    │（十六）│能沒收時，以其財產抵償之。                          │
├──┼────┼──────────────────────────┤
│十七│如犯罪事│丙○○販賣第二級毒品，處有期徒刑參年拾月。未扣案之販│
│    │實欄一、│賣第二級毒品所得財物新臺幣伍佰元沒收，如全部或一部不│
│    │（十七）│能沒收時，以其財產抵償之。                          │
├──┼────┼──────────────────────────┤
│十八│如犯罪事│丙○○販賣第二級毒品，處有期徒刑肆年。未扣案之販賣第│
│    │實欄一、│二級毒品所得財物新臺幣壹仟元沒收，如全部或一部不能沒│
│    │（十八）│收時，以其財產抵償之。                              │
├──┼────┼──────────────────────────┤
│十九│如犯罪事│丙○○販賣第二級毒品，處有期徒刑肆年。未扣案之販賣第│
│    │實欄一、│二級毒品所得財物新臺幣壹仟元沒收，如全部或一部不能沒│
│    │（十九）│收時，以其財產抵償之。                              │
├──┴────┼──────────────────────────┤
│              │應執行有期徒刑玖年捌月。未扣案之販賣第二級毒品所得財│
│   應執行刑   │物共計新臺幣貳萬參仟元沒收，如全部或一部不能沒收時，│
│              │以其財產抵償之；未扣案之販賣第二級毒品所得財物液晶電│
│              │視機壹臺沒收，如全部或一部不能沒收時，追徵其價額或以│
│              │其財產抵償之。                                      │
└───────┴──────────────────────────┘
（以下空白）
乙○○、戊○○不得上訴，其餘均得上訴

司法院資訊處製作；財團法人民間司法改革基金會備份。
